臺灣新竹地方法院刑事判決
111年度原易字第20號
公  訴  人  臺灣新竹地方檢察署檢察官
被      告  陳宗緣



指定辯護人  本院公設辯護人林建和  
上列被告因妨害自由案件，經檢察官提起公訴（110年度偵字第3
497號），本院依簡式審判程序判決如下：
    主  文
甲○○成年人故意對少年犯恐嚇危害安全罪，累犯，處有期徒刑參
月，如易科罰金，以新臺幣壹仟元折算壹日。扣案之開山刀壹把
，沒收之。　
    事  實
一、本件犯罪事實：　
　　緣甲○○聽聞蔡鎬成（經臺灣新竹地方檢察署檢察官以110年
    度偵字第3497號為不起訴處分確定）住處窗戶遭少年曾○哲
    （民國00年0月生，真實姓名年籍資料詳卷）砸毀之事，遂
    與其友人陳君鴻（經臺灣新竹地方檢察署檢察官以111年度
    偵緝字第393號為不起訴處分確定）於109年12月24日16時許
    ，偕同少年曾○哲至址設新竹縣○○鄉○○村0鄰00號之「盛順商
    店」與蔡鎬成協談上揭砸毀蔡鎬成住處玻璃之事。嗣蔡鎬成
    質問少年曾○哲是否砸毀其住處玻璃，經少年曾○哲否認上情
    ，甲○○成年人遂基於恐嚇危害安全之犯意，持開山刀1把向
    少年曾○哲恫稱：「如果要鬧事，我可以找人來」、「不要
    惹我，我剛關出來，誰都會砍」等語，並將上開開山刀插入
    桌面，致少年曾○哲心生畏懼，而致生危害於其之身體及生
    命安全。
二、案經新竹縣政府警察局橫山分局報告臺灣新竹地方檢察署檢
    察官偵查起訴。　　
    理  由
一、本件被告甲○○所犯之罪，非死刑、無期徒刑、最輕本刑為3 
    年以上有期徒刑之罪，或高等法院管轄第一審之案件，被告
    於本院準備程序進行中，就被訴事實為有罪之陳述，經本院
    認合於刑事訴訟法第273條之1 第1 項之規定，裁定進行簡
    式審判程序，合先敘明。又按簡式審判程序之證據調查，不
    受第159 條第1 項之限制，刑事訴訟法第273 條之2 定有明
    文，是於行簡式審判程序之案件，被告以外之人於審判外之
    陳述，除有其他不得作為證據之法定事由外，應認具有證據
    能力。　　
二、認定犯罪事實所憑之證據及理由：
　　前揭犯罪事實，業據被告於警詢、偵查、本院準備程序及簡
    式審判程序時均坦承不諱（3497號偵卷第9頁至第12頁、第7
    2頁至第75頁；本院卷第45頁、第54頁），核與證人即被害
    人少年曾○哲、證人蔡鎬成、證人即目擊者葉重林、李麒豪
    於警詢及偵查、證人陳君鴻於警詢之證述情節大致相符（34
    97號偵卷第6頁至第8頁、第13頁至第16頁、第17頁至第20頁
    、第61頁至第62頁、第66頁至第68頁、第107頁至第108頁、
    第109頁至第110頁、第113頁至第116頁），且有新竹縣政府
    警察局橫山分局扣押筆錄、扣押物品目錄表各1份、監視器
    錄影光碟1片、監視器錄影翻拍照片數張在卷可稽（3497號
    偵卷第21頁至第23頁、第24頁、第28頁至第31頁、卷尾光碟
    片存放袋），復有開山刀1把扣案可佐，足認被告上開任意
    性之自白與事實相符，堪以採信。綜上，本案事證明確，被
    告犯行洵堪認定，應依法論科。
三、論罪科刑：　　
　㈠查被害人於本件案發時，係12歲以上未滿18歲之少年等情，
    經告訴人於偵查中自承在卷（3497號偵卷第61頁），又被告
    自承其認識被害人等語（3497號偵卷第72頁），足證被告對
    被害人未滿18歲之少年等情有所認識，竟仍對被害人為本案
    犯行。是核被告所為，係犯刑法第305條、兒童及少年福利
    與權益保障法第112條第1項前段之成年人故意對少年犯恐嚇
    危害安全罪。
　㈡又查，被告就上開犯行為其單獨起意而為，與陳君鴻間並無
    犯意聯絡及行為分擔，並就陳君鴻涉犯恐嚇危害安全罪嫌部
    分，經臺灣新竹地方檢察署檢察官以111年度偵緝字第393號
    為不起訴處分確定等情，有上開案號之不起訴處分書1份在
    卷可查（本院卷第59頁至第61頁），故公訴意旨認被告與陳
    君鴻為共同正犯，容有誤會，應予更正。
　㈢被告係基於恐嚇危害安全之單一決意，於密接時間，接續向
    被害人為恫嚇言行，各行為之獨立性極為薄弱，並侵害同一
    法益，依一般社會觀念難以強行區隔，是其所犯恐嚇危害安
    全犯行，應視為一行為而論以接續犯之包括一罪。
　㈣刑之加重事由：
　⒈按刑法總則之加重，係概括性之規定，所有罪名均一體適用
    ；刑法分則之加重，係就犯罪類型變更之個別犯罪行為予以
    加重，成為另一獨立之罪名，而兒童及少年福利與權益保障
    法第112條第1項前段所定「成年人教唆、幫助或利用兒童及
    少年或與之共同實施犯罪，或故意對其犯罪者，加重其刑至
    二分之一」，其中成年人與兒童、少年共同實施犯罪之加重
    ，並非對於個別特定之行為而為加重處罰，其加重係概括性
    之規定，對一切犯罪皆有其適用，自屬刑法總則加重之性質
    ；至於故意對兒童及少年犯罪之加重，係對被害人為兒童、
    少年之特殊要件予以加重處罰，乃就犯罪類型變更之個別犯
    罪行為予以加重，則屬刑法分則加重之性質（最高法院103
    年度台非字第306號判決要旨參照）。經查，被告行為時係
    年滿20歲之成年人，而被害人於行為時僅係12歲以上未滿18
    歲之少年，是被告為成年人對少年被害人所為成年人故意對
    少年犯恐嚇危害安全罪，應依兒童與少年福利及權益保障法
    第112條第1項前段規定，加重其刑。
　⒉被告前因妨害性自主案件，經本院以108年度原侵訴字第3號
    判決判處有期徒刑4月確定，並於109年8月4日執行完畢等情
    ，有臺灣高等法院被告前案紀錄表（本院卷第13頁至第14頁
    ）在卷可參，是被告於有期徒刑執行完畢後之5 年以內，故
    意再犯本案有期徒刑以上之罪，當屬刑法第47條第1 項之累
    犯，本院參酌司法院大法官釋字第775號解釋意旨，審酌被
    告前案係妨害性自主案件，與本案前開所犯尚不具有相同或
    類似之性質，亦非屬具有重大惡性特徵之犯罪類型，是本案
    不依刑法第47條第1 項之規定加重其刑。
　㈤爰審酌被告僅因細故糾紛，不思以理性方法解決糾紛，除言
    語恫嚇外，更手持開山刀對告訴人為犯罪事實所載之恫嚇行
    為，造成被害人心生畏懼，其犯行應予以嚴厲非難；惟考量
    被告坦承犯行，犯後態度尚可，並兼衡被告國中畢業之智識
    程度，現從事粗工，月薪約新臺幣3萬元，未婚無子女，目
    前與女友同住等一切情狀（本院卷第56頁），量處如主文所
    示之刑，並諭知易科罰金之折算標準。
四、沒收：　　
　　按供犯罪所用、犯罪預備之物或犯罪所生之物，屬於犯罪行
    為人者，得沒收之，刑法第38條第2項前段定有明文。經查
    ，扣案之開山刀1把，為被告所有並持之為本案犯行等情，
    據被告自承明確（3497號偵卷第74頁），足證，扣案之開山
    刀1把為被告供犯罪所用之物，爰依刑法第38條第2項前段規
    定，宣告沒收。
據上論斷，應依刑事訴訟法第273條之1第1項、第299條第1項前
段，判決如主文。　　
本案經檢察官陳郁仁提起公訴，檢察官劉正祥到庭執行職務。
中　　華　　民　　國　　111 　年　　6 　　月　　27　　日
                  刑事第二庭  法　官     崔恩寧
以上正本證明與原本無異。
如不服本判決應於收受本判決後20日內向本院提出上訴書狀，上
訴書狀應敘述具體理由。上訴書狀未敘述上訴理由者，應於上訴
期間屆滿後20日內補提理由書狀於本院(均須按他造當事人之人
數附繕本 )「切勿逕送上級法院」。 
中　　華　　民　　國　　111 　年　　6 　　月　　27　　日
                              書記官     莊琬婷   
附錄本院論罪科刑法條：
刑法第305條
以加害生命、身體、自由、名譽、財產之事恐嚇他人，致生危害
於安全者，處二年以下有期徒刑、拘役或九千元以下罰金。　　

兒童及少年福利與權益保障法第112條
成年人教唆、幫助或利用兒童及少年犯罪或與之共同實施犯罪或
故意對其犯罪者，加重其刑至二分之一。但各該罪就被害人係兒
童及少年已定有特別處罰規定者，從其規定。
對於兒童及少年犯罪者，主管機關得獨立告訴。